臺灣臺南地方法院刑事判決
111年度易字第186號
公  訴  人  臺灣臺南地方檢察署檢察官
被      告  曾士哲




上列被告因賭博案件，經檢察官提起公訴（111年度偵字第615號
），本院判決如下：
    主  文
曾士哲共同犯圖利聚眾賭博罪，處有期徒刑參月，如易科罰金，
以新臺幣壹仟元折算壹日。
未扣案之犯罪所得新臺幣壹萬元沒收，於全部或一部不能沒收或
不宜執行沒收時，追徵其價額。
    事  實
一、曾士哲取得不特定多數人均得登入進行賭博之「贏玖九(ag.
    kwin99.net)」、「金鑫(ag.qr8888.net)」及「法老王(ag.
    888.net)」等賭博網站之帳號及密碼後，即與該賭博網站之
    成員邱勝勳（綽號瓏哥）、鄭乃榕（綽號鄧小米）、余俊明
    （綽號阿明）等人共同基於供給賭博場所及聚眾賭博之犯意
    聯絡，自民國109年2月起至同年7月間止之期間，提供其帳
    號予他人簽賭，該賭博方式係以美國職棒、美國職籃賽事為
    賭博標的，並以該賭博網站所定之賠率計算賭金，賭客如賭
    贏可依賭博網站賠率贏取款項，賭輸則下注金額歸上開網站
    經營者所有，曾士哲負責收取他人之簽賭賭資後轉帳交付予
    邱勝勳（綽號瓏哥）等賭博網站成員，並提供其國泰世華帳
    戶供邱勝勳（綽號瓏哥）等賭博網站成員匯入他人贏得之賭
    金以轉交予簽賭之他人。
二、案經臺南市政府警察局刑事警察大隊移送臺灣臺南地方檢察
    署檢察官偵查起訴。
    理  由
壹、程序方面：
一、本案以下所引用具傳聞證據性質之供述證據，被告曾士哲、
    檢察官於本院言詞辯論終結前均未爭執其證據能力，且本院
    審酌前開證據作成時之情況及證據取得過程等節，並無非出
    於任意性、不正取供或其他違法不當情事，且客觀上亦無顯
    不可信之情況，復經本院於審判期日就上開證據依法進行調
    查、辯論，是依刑事訴訟法第159條之5規定，均有證據能力
    。
二、本案以下所引用具非供述證據性質之證據資料，均無違反法
    定程序取得之情形，依刑事訴訟法第158條之4規定之反面解
    釋，均應有證據能力。
貳、實體方面： 
一、被告固坦承上開客觀事實，惟矢口否認有何前開賭博犯行，
    並於本院審理時辯稱：我沒有營利，也沒有收取水錢，我只
    是提供帳戶給朋友玩，朋友給我的分紅也不是我主動索取云
    云。惟查，上開客觀事實，業據被告供承在卷，核與證人余
    俊明於警詢之證述明確，並有被告參與之「哲代購群」WeCh
    at聊天群組對話紀錄在卷可參。又「哲代購群」WeChat聊天
    群組內有被告、瓏哥、阿明、小猴、小明等人，被告於該聊
    天群組內確有提供其國泰世華帳號以供轉帳匯算之情形，且
　　綽號小猴之人提及：「阿哲好　溫馨提醒　目前客人已達對
    匯金額度約91420（收）」，被告回以：「好，版你先幫我
    停押，今天還沒空去收錢。」等語，有該聊天群組對話紀錄
    在卷可佐（見警卷第14頁），而被告於本院審理時供稱：「
    （你朋友為何不自己創立帳號？）信任原則，朋友可能想找
    一個付款正常的代理人，上游的代理也是一樣的想法，瓏哥
    想要一個付款正常的會員，需要中間人背書，當下都是朋友
    起鬨而已，我要他們對接，他們不願意。」等語（見本院卷
    第59頁），顯見被告知悉其作為賭客與前開賭博集團成員之
    中間人角色，並有提供其帳戶、協助收取賭資及交付賭金等
    行為分擔，確與該賭博網站之成員有前開犯意聯絡甚明，實
    非單純協助友人下注賭博甚明，故被告前開所辯，應屬卸責
    之詞，不足採信。本案事證明確，被告前開犯行均堪以認定
    ，應予依法論科。
二、核被告所為，係犯刑法第268條前段之意圖營利供給賭博場
    所罪、同條後段之圖利聚眾賭博罪。被告與前開賭博網站成
    員，有犯意聯絡及行為分擔，應論以共同正犯。被告於上開
    期間共同參與經營賭博網站，其犯罪型態本質上具有反覆、
    延續實行之特徵，亦即其目的既在於營利，當不止賭博一次
    即結束，必反覆為之，社會通念，其所犯上開各罪，在刑法
    評價上，均屬集合犯，應各僅論以一罪，較為合理。被告以
    一行為同時觸犯上開二罪，為想像競合犯，應依刑法第55條
    規定，從一情節較重之圖利聚眾賭博罪處斷。爰審酌被告之
    參與程度，被告否認犯行之犯後態度，及其陳稱大學畢業、
    離婚、目前從事工地主任工作、兩名子女由前妻照顧之智識
    程度、經濟狀況等一切情狀，量處如主文所示之刑，及諭知
    易科罰金之折算標準。
三、被告供稱其獲得分紅約新臺幣（下同）1至2萬元，依罪疑有
    利於被告原則，僅足認定獲得分紅1萬元，雖未扣案，仍依
    刑法第38條之1第1項前段規定宣告沒收之，且依同條第3項
    規定，於全部或一部不能沒收或不宜執行沒收時，追徵其價
    額。
據上論斷，應依刑事訴訟法第299條第1項前段，判決如主文。
本案經檢察官許嘉龍提起公訴，檢察官莊士嶔到庭執行職務。　
中　　華　　民　　國　　111 　年　　4 　　月　　7 　　日
　　　　　　　　　刑事第十五庭  法　官　莊政達
以上正本證明與原本無異。
如不服本判決應於收受本判決後20日內向本院提出上訴書狀，並
應敘述具體理由。其未敘述上訴理由者，應於上訴期間屆滿後20
日內向本院補提理由書狀（均須按他造當事人之人數附繕本）「
切勿逕送上級法院」。 
  　　　　　　　　　　　　　　　書記官　歐慧琪
中　　華　　民　　國　　111 　年　　4 　　月　　7 　　日
附錄本案論罪科刑法條：
中華民國刑法第268條
意圖營利，供給賭博場所或聚眾賭博者，處3年以下有期徒刑，
得併科9萬元以下罰金。